【裁判字號】    98,重訴,320
【裁判日期】    981130
【裁判案由】    給付貨款
【裁判全文】
臺灣臺北地方法院民事判決             98年度重訴字第320號
原      告  飛宏科技股份有限公司
法定代理人  乙○○
訴訟代理人  林政憲律師
            詹茗文律師
            吳絮琳律師
被      告  銓祐科技股份有限公司
法定代理人  甲○○
訴訟代理人  丙○○
上列當事人間請求給付貨款事件，本院於民國98年11月13日言詞
辯論終結，判決如下：
    主  文
被告應給付原告美金壹拾參萬玖仟伍佰伍拾陸元，及自附表一所
示利息起算日起至清償日止，按年息百分之五計算之利息。
被告應給付原告美金貳拾捌萬零玖佰陸拾元，及自民國九十七年
六月十四日起至清償日止，按年息百分之五計算之利息。
被告應給付原告美金貳萬壹仟肆佰元，及自民國九十七年六月十
四日起至清償日止，按年息百分之五計算之利息。
被告應給付原告美金貳萬柒仟元，及自民國九十七年十二月十一
日起至清償日止，按年息百分之五計算之利息。
訴訟費用由被告負擔。
本判決於原告以美金壹拾伍萬柒仟元或同額之華南商業銀行北三
重分行無記名可轉讓定期存單為被告供擔保後，得假執行。但被
告如以美金肆拾陸萬捌仟捌佰玖拾陸點捌元為原告預供擔保，得
免為假執行。
    事實及理由
壹、程序方面：
    按訴狀送達後，原告不得將原訴變更或追加他訴，但擴張或
    減縮應受判決事項之聲明者，不在此限，民事訴訟法第255
    條第1項第3款定有明文。經查，原告於起訴時原聲明第二項
    為：「被告應給付原告美金28萬940.8元，及自民國97年6月
    14日起至清償日止，按年息5％計算之利息」，嗣於98年7月
    13日言詞辯論期日變更為：「被告應給付原告美金28萬960
    元，及自97年6月14日起至清償日止，按年息5％計算之利息
    」（見本院卷第157頁），核屬擴張應受判決事項之聲明，
    揆諸前開規定，尚無不合，應予准許。
貳、實體方面：
一、原告起訴主張：
  （一）原告為電源板之供應商，被告於95年至96年間，陸續以
        自己或其子公司即訴外人無錫興華達科技有限公司（下
        稱無錫興華達公司）之名義，向原告採購PCA043FB-011
        -P-R電源板（採購單品名R8215FMA7001，下稱A產品）
        及PCA030FB-022-P-R電源板（採購單品名G8215FMT4A00
        1，下稱B產品）等貨品，依雙方之交易模式，先由被告
        向原告出具採購單，經原告同意後，雙方意思表示一致
        即就採購單所示之內容成立買賣契約，原告因而指示原
        告百分之百轉投資設立之子公司達宏（天津）電子有限
        公司（下稱天津達宏公司）、飛宏電子（蘇州）有限公
        司（下稱蘇州飛宏公司）依採購單之品項及數量進行生
        產事宜，並依兩造所約定之時間及方式，將其所採購之
        貨物交付予被告所指定之無錫興華達公司，並依約請款
        ，詎被告未依約給付，累積積欠貨款達美金13萬9556元
        ，迭經催告仍未獲置理。
  （二）被告就於同次採購A產品部分經數次轉換訂單編號，原
        告就被告所採購之部分A產品，業於96年7月20日完成報
        關程序，並將所有權移轉於被告，完成交付貨物之給付
        義務，惟仍有4萬3897單位堆存於原告倉庫，迄今尚未
        取回。原告於96年11月26日、96年12月18日、97年6月9
        日發函催告被告將所堆存之A產品取回，請其提供領回
        該批貨物之排程並給付貨款美金28萬960元，惟被告迄
        今仍未給付，原告最後催告函係於97年6月10日送達於
        被告，並於97年6月13日催告期限屆滿，是被告依民法
        第229條第2項、第3項規定，應自97年6月14日起按週年
        利率5％計算給付遲延利息，另因被告遲未將其所有貨
        物領走堆存於原告倉庫，所致原告倉儲及其他額外支出
        之損害總額尚待估算，爰先就被告應給付範圍之最低金
        額向其請求。
  （三）被告於96年1月向原告採購PCA070FA-011-P-R電源板（
        採購單品名：A8215FF20A001，下稱C產品）5000單位，
        其中有2000單位已逾預定交貨日之96年1月15日，被告
        仍遲不提供出貨排程受領，且未支付買賣價金，原告因
        而發函將準備給付之情事通知被告，並催告被告給付上
        開貨物之貨款美金2萬1400元，被告仍置之不理，被告
        自應於催告期滿即97年6月14日起負遲延責任，是被告
        應給付原告價金美金2萬1400元及自97年6月14日起按週
        年利率5％計算之利息，另原告因被告遲延受領貨物，
        所致原告倉儲及其他額外支出之損害總額尚待估算，爰
        先就被告應給付範圍之最低金額向其請求。
  （四）被告於97年6月25日向原告採購B產品5000單位，並以同
        日為預定交貨日，經原告指示蘇州飛宏公司備料準備生
        產事宜，惟被告迭經催告迄今仍未安排受領貨物事宜及
        給付價金，屬可歸責被告之事由致給付不能，被告應負
        債務不履行之責，原告自得解除契約，並以起訴狀繕本
        送達被告之翌日起，作為原告解除契約之意思表示，另
        請求所失利益之損害賠償，為此，爰依買賣及給付不能
        之法律關係提起本件訴訟等語。並聲明：除供擔保金額
        外，餘如主文所示。
二、被告則以：不爭執原告主張之事實及債權金額，我們考量公
    司目前的狀況，認為沒有繼續訴訟的必要等語置辯。並聲明
    ：(一)原告之訴及假執行之聲請均駁回。(二)如受不利之判決，
    願供擔保請准宣告免為假執行。
三、原告主張之上開事實，業據其提出被告歷次採購A產品之採
    購單（單號PNR5B0032、000-000000、000-000000、S000-00
    0000、000-000000、N000-0000000000、S000-000000）、進
    出口報關單、B產品之採購單（單號N000-00000000000、000
    -000000 、000- 000000）、C產品之採購單（單號S000-000
    000）、原告歷次出貨所出具之A產品及B產品出貨單、簽收
    單、請款發票、存證信函暨回執等件為證，且為被告所不爭
    執（見本院卷第208頁背面），自堪信原告之主張為真實。
    從而，原告依買賣及給付不能之法律關係，請求被告給付(一)
    美金13萬9556元及自附表一所示利息起算日起至清償日止，
    按年息5％計算之利息；(二)美金28萬960元及自97年6月14 日
    起至清償日止，按年息5％計算之利息；(三)美金2萬1400 元
    及自97年6月14日起至清償日止，按年息5％計算之利息；(四)
    美金2萬7000元及自起訴狀繕本送達之翌日即97年12月11 日
    起至清償日止，按年息5％計算之利息，為有理由，應予准
    許。
四、假執行之宣告：兩造分別陳明願供擔保，請求宣告假執行及
    免為假執行，均核無不合，茲分別酌定相當之擔保金額，予
    以准許。
五、據上論結，本件原告之訴為有理由，依民事訴訟法第78條、
    第390條第2項、第392條第2項，判決如主文。
中    華    民    國    98    年    11    月    30    日
                  民事第二庭    法  官  鍾素鳳
以上正本係照原本作成。
如對本判決上訴，須於判決送達後20日內向本院提出上訴狀。
中    華    民    國    98    年    11    月    30    日
                                書記官  林玗倩

司法院資訊處製作；財團法人民間司法改革基金會備份。
